【裁判字號】    99,交聲,156
【裁判日期】    990831
【裁判案由】    違反道路交通管理處罰條例
【裁判全文】
臺灣宜蘭地方法院交通事件裁定         99年度交聲字第156號
原處分機關  交通部公路總局臺北區監理所宜蘭監理站
異  議  人  丙○○
即受處分人
上列異議人因違反道路交通管理處罰條例案件，對於原處分機關
即交通部公路總局臺北區監理所宜蘭監理站中華民國99年6月8日
所為之處分（原處分案號：宜監字第裁43-Q00000000號）聲明異
議，本院裁定如下：
    主  文
異議駁回。
    理  由
一、原處分意旨略以：異議人所有之車牌號碼PPD-166號重型機
    車，於民國99年4月14日10時25分許，行經宜蘭縣頭城鎮頭
    城大橋下時，因照後鏡損壞未修復，為警舉發違規。原處分
    機關調查後，認異議人有「照後鏡損壞不予修復」之違規情
    節屬實，依道路交通管理處罰條例第16條第1項第2款規定，
    裁處異議人罰鍰新臺幣（下同）900元，並責令改正。
二、異議意旨略以：異議人所有之上開車輛右照後鏡並非有意不
    裝，是因為機車老舊，照後鏡裝置處之螺絲已磨損不全，所
    以無法裝置，且警方於取締時亦未先行勸導，為此爰於法定
    期間內聲明異議，請求撤銷原處分云云。
三、按汽車除頭燈外之燈光、雨刮、喇叭、照後鏡、排氣管、消
    音器設備不全或損壞不予修復，或擅自增、減、變更原有規
    格致影響行車安全者，處汽車所有人900元以上1,800元以下
    罰鍰，並應責令改正，道路交通管理處罰條例第16條第1項
    第2款、第2項定有明文。
四、經查，本件異議人所有之車牌號碼PPD-166號重型機車，於
    上揭時地，因照後鏡損壞未予修復，經警當場製單舉發之事
    實，業經本件舉發員警甲○○到庭結證明確（詳本院卷第19
    至20頁），並有舉發違反道路交通管理事件通知單及採證照
    片存卷可稽（分詳本院卷第5頁、第10頁）；而證人即該車
    輛使用人乙○○於本院訊問中，亦證稱該機車照後鏡在上揭
    警方舉發違規時地確實是處於損壞情況，並證稱機車照後鏡
    是在今年壞掉的等語（見本院卷第18至19頁），是異議人於
    前揭時、地，其機車照後鏡確有破損而未修復之事實，甚屬
    明確。本件異議人既為系爭機車之所有人，對於機車照後鏡
    本有予以修復之義務，而未修復，其違規之事實已足堪認定
    。異議人聲明抗辯因機車老舊，照後鏡裝置處之螺絲已磨損
    不全，所以無法裝置云云，尚非可採。至異議人另辯稱：警
    方於取締時未先行勸導部分，查本件舉發員警係就異議人於
    上揭時地「照後鏡損壞不予修復」之違規行為製單舉發，法
    無明定異議人此等違規行為之取締必須先行勸導，是舉發員
    警所為之取締行為尚無違法或不當之處，異議人此部分抗辯
    亦屬無據。
五、綜上，異議人確有於上揭時地「照後鏡損壞不予修復」之違
    規行為，應無疑義，原處分機關援引道路交通管理處罰條例
    第16條第1項第2款規定，裁處異議人罰鍰900元，並依同條
    第2項規定責令改正（原處分漏載此部分適用法條），於法
    並無不合，本件異議為無理由，應予駁回。
六、依道路交通案件處理辦法第19條，裁定如主文。
中    華    民    國    99    年    8     月    31    日
                  交通法庭法  官  張育彰
上正本證明與原本無異。
如不服本裁定，得於收受裁定正本後5日內，向本院提出抗告狀
。
                          書記官  陳靜宜
中    華    民    國    99    年    8    月    31    日

司法院資訊處製作；財團法人民間司法改革基金會備份。
